最高法院刑事判決　　　　　　九十六年度台上字第七六九七號
上　訴　人　乙○○
選任辯護人　張景豐律師
上　訴　人　甲○○
上列上訴人等因違反藥事法案件，不服台灣高等法院中華民國九
十五年三月二十一日第二審判決（九十四年度上訴字第三三三四
號，起訴案號：台灣台北地方法院檢察署九十一年度偵字第一０
三九四號、第二０五三六號），提起上訴，本院判決如下：
    主  文
上訴駁回。
    理  由
按刑事訴訟法第三百七十七條規定：上訴於第三審法院，非以判
決違背法令為理由不得為之；是提起第三審上訴，應以原判決違
背法令為理由，係屬法定要件；如果上訴理由狀並未依據卷內訴
訟資料具體指摘原判決不適用何種法則或如何適用不當，或所指
摘原判決違法情事顯與法律規定得為第三審上訴理由之違法情形
不相適合時，均應認其上訴為違背法律上之程式，予以駁回。本
件原判決撤銷第一審之科刑判決，改判仍論處上訴人乙○○、甲
○○共同明知偽藥而販賣罪刑（乙○○處有期徒刑八月，甲○○
處有期徒刑一年），已詳敘其認定所憑之證據及認定之理由；自
形式上觀察，原判決並無違背法令之情形。乙○○之上訴意旨略
稱：(一)扣案之藥錠依行政院衛生署管制藥品管理局函含有安眠鎮
靜成分，應屬醫藥上使用之管制藥品，乙○○向經營醫院之邱宗
榮購買，如何「明知」其係偽藥，原判決未於事實及理由詳予認
定說明，有判決理由不備之違法。(二)原判決認定扣案藥錠係邱宗
榮透過胡文昌欲交付予乙○○，則其來源明確，然原判決於事實
竟又認係「來源不明」，且於理由內認乙○○未能提出合法購入
之來源資料，有判決理由矛盾之違法。(三)檢察官及警員於鑑定前
均不知藥錠含有安眠藥成分，誤以為係搖頭丸，乙○○於警詢自
白係買賣搖頭丸，顯與事實不符，應無證據能力，原判決竟採為
證據，有判決不適用法則之違法。(四)依胡文昌、王念中、乙○○
等於警詢時之供述，藥錠尚在胡文昌持有，未及交付乙○○即為
警查獲，且販入偽藥之價款亦尚未交付邱宗榮，則本件買賣偽藥
之行為尚未完成，應屬未遂，原判決論以既遂，有判決適用法則
不當之違法。(五)乙○○行為後，藥事法歷經四次修正，原判決僅
泛言應適用有利之修正前藥事法，而未敘明適用何年修正之藥事
法，亦未說明為如何比較，有判決理由不備之違法等語。
惟查：一、本件原判決依憑上訴人等及證人王念中於警詢至第一
審審理中之供述，證人胡文昌於警詢、第一審審理中之證述，扣
案之偽藥、內政部警政署刑事警察局鑑驗通知書、行政院衛生署
管制藥品管理局函等證據，詳為說明乙○○有本件共同販賣偽藥
犯行所憑之證據及其認定之理由，並對於乙○○辯稱其不知扣案
之藥錠係屬偽藥，胡文昌尚未將藥錠交付乙○○或王念中，王念
中亦尚未交付價款，本件屬販賣未遂等語，均不足採納，於理由
內指駁說明，經核俱與卷內資料相符，原判決並無理由矛盾、理
由不備、適用法則不當之違法。乙○○上訴意旨(一)(四)係徒憑己見
，就原審採證認事之適法職權行使及原判決已說明之事項，再為
爭執，均非適法之上訴理由。二、原判決於理由內說明乙○○未
能提出購入之合法來源證明，係指其無法證明所購入之藥錠係經
行政院衛生署核准製造或輸入之合法藥品，此部分說明與事實認
定乙○○係向邱宗榮購買並無矛盾可言。至乙○○警詢係自白向
邱宗榮購買藥錠，由不知情之胡文昌至邱宗榮處取回，其此部分
之自白經查與事實相符，不因其自白係購買「搖頭丸」而影響其
可信性，其警詢供述自有證據能力，原判決予以採信，與證據法
則無違。乙○○上訴意旨(二)(三)係徒憑己見，漫事指摘原判決違法
，均非適法之上訴理由。三、藥事法於乙○○行為後迄原審為判
決時，固經四次修正，但其中第八十三條僅於九十三年四月二十
一日修正（原審判決後另於九十五年五月三十日修正），原判決
於理由內說明經比較新舊法，適用有利之修正前第八十三條規定
，於法自無不合。乙○○上訴意旨(五)殊非適法之上訴理由。綜上
，應認乙○○之上訴違背法律上之程式，予以駁回。至甲○○不
服原判決，於九十五年四月十日提起上訴，其上訴理由僅泛言「
原判決之認事用法俱有違背法令」，並未具體指摘原判決不適用
何種法則或如何適用不當，至其另稱「理由容後補呈」，惟於本
院未判決前仍未提出，其上訴為違背法律上之程式，應予駁回。
據上論結，應依刑事訴訟法第三百九十五條前段，判決如主文。
中　　華　　民　　國　九十六　年　 十二 　月  三十一  日
                      最高法院刑事第十庭
                          審判長法官  林　永　茂
                                法官  蘇　振　堂
                                法官  蕭　仰　歸
                                法官  何　菁　莪
                                法官  黃　梅　月
      本件正本證明與原本無異
                                      書  記  官
中　　華　　民　　國　九十七　年　　一　　月　　七　　日
                                                 H
